# 农发基金的账务处理

提问人：wangqian0628111 时间：2016-04-26 17:28:24
陈主，我还是咨询关于农发基金投资的账务处理。 测算表有点看不懂。 我们是 15 年 9 月接受的农发基金投资项目，收到时 借：银行存款 贷：实收资本 应付投资收益是按 投资额*1.2% 每季度付给的不用折现，应该怎么来写会计分录

回答人：chenyiwei
这个情况应该和测算表中的举例类似，你再看一下这个测算表，对于被投资公司，应当是按照未来应由其支付的利息的折现值确认长期应付款并借记资本公积。